Inventaris van de collectie districtsklappers op de (onder)trouwboeken in de provincie Zuid-Holland, 1695-1812
Nationaal Archief, Den Haag
Digitaal Duplicaat: Districtklappers op de (onder)trouwregisters in de provincie Zuid-Holland
Distritscklappers Huwelijk (digitaal duplicaat)
oudste stuk - jongste stuk: 1695-1812
DDTBZHDK02
643 inventarisnummer(s);
Normale geschreven teksten.
Nationaal Archief, Den Haag
Algemeen Rijksarchief
Tot aan de invoering van de burgerlijke stand in 1811 werden de doop-, trouw- en begraafboeken bijgehouden door de (hervormde) kerkelijke gemeente of parochie. De trouwboeken zijn toegankelijk via namenklappers (persoonsnamenlijsten). Die namenklappers zijn ontsloten met deze toegang (inventaris) in de vorm van een alfabetische index op achternaam per Zuid-Hollands district (m.u.v. grotere steden) per periode van 20 jaar.
Archiefvorming
Geschiedenis van het archiefbeheer
Aanwijzingen voor de gebruiker
Openbaarheidsbeperkingen
Volledig openbaar.
Materiële beperkingen
Het archief kent geen beperkingen voor het raadplegen van stukken als gevolg van slechte materiële staat.
Aanvraaginstructie
Openbare archiefstukken kunnen online worden aangevraagd en gereserveerd. U kunt dit ook via de terminals in de studiezaal van het Nationaal Archief doen. Om te kunnen reserveren dient u de volgende stappen te volgen:
Creëer een account of log in.
Selecteer in de archiefinventaris een archiefstuk.
Klik op ‘Reserveer’ en kies een tijdstip van inzage.
Verwant materiaal
Beschikbaarheid van kopieën
Inventarisnummers van dit archief zijn in kopievorm beschikbaar
Beschrijving van de series en archiefbestanddelen
- District I: Goeree en Overflakkee, I
  - District I: 1695-1715
    Trouw- en ondertrouwboeken, kerkelijke registers, alsmede gerecht- en gaarderregisters
    Bommel, den trouwboek 4 B
    Dirksland trouwb. 8 en 9 D
    Goedereede ondertr. en trouwb. 3, 5, 6, 9 en gaarder1 G
    Herkingen trouwboek 1 en gaarder 1 H
    Kraaienisse geen aantekeningen aanwezig over deze periode -
    Melissant idem idem
    Middelharnis trouwb. 1, 2, 12; R.A. '29 3. =1, 2, 3
    Nieuw Krayerpolder geen aantekeningen aanwezig over deze periode -
    Nieuwe Tonge trouwb. 4 en 5 NT
    Ooltgensplaat trouwb. enz. 1, 5, 7, 8, 10 en Gaarder 1 en 2 O
    Ouddorp ondertr en trouwb. 1, 5 en gaarder 1 Ou
    Oude Tonge trouwb. 4, 5, 8, en gaarder 4a OT
    Sommelsdijk ondertr. en trouwb. 10, 11, 13, 14A; RA. 1904 3, 4 S
    Stad a/h Haringvliet trouwb. 2 SH
    Stellendam geen aantekeningen aanwezig over deze periode -
    G = z.g. gaarder-register. RA = Rechterlijk Archief. O = ondertr. afkondiging enz.
    Verwijzingen naar Mi-RA 1929-3 (= Rechterlijk Archief Middelharnis 123) moeten alsvolgt worden vertaald: Gaarder Middelharnis 1a.
    - Aacken t/m Bruijne, J.C. de, 1
    - Bruijne, L.A. de t/m Hartevelt, A., 2
    - Hartman, P.J. t/m Clijsje, A.A., 3
    - Clijsje, A.A. t/m Lous, P.P., 4
    - Louten, J. de t/m Roome(n), F.W., 5
    - Roome(n), J. van t/m Velt, C. van, 6
    - Velthoen, P.P. t/m IJsbrands, J., 7
  - District I: 1716-1735
    Bommel, den trouwboek 1 en 4 B
    Dirksland trouwb. en huw.procl. 9, 13 en gaarder 1 en 2 D
    Goedereede ondertr. en trouwb. 3, 5, 6, 9 en gaarder 1 G
    Herkingen trouwboek 1, 2; 6, RA.2 en gaarder 1 en 2 H
    Kraaienisse zie Melissant -
    Melissant gaarder 2 M
    Middelharnis trouwb. en huw.procl. 2, 10, 15; RA123 en gaarder 1 Mi
    Nieuw Krayerpolder zie Melissant -
    Nieuwe Tonge trouwb. 5, 6 en 9 NT
    Ooltgensplaat trouwb. enz. 5, 7, 8, 10 en gaarder 2 O
    Ouddorp trouwb. 1, 2, 5 en gaarder 1, 2 en 3 Ou
    Oude Tonge ondertrouw- en trouwb. 1, 5, 8, 9 en gaarder 1a en 2 OT
    Sommelsdijk ondertr. en trouwb. 11, 13, 14A; RA. 6 S
    Stad a/h Haringvliet trouwb. 2 en 4 SH
    - A(a) R. van der t/m Breeman A.M., 8
    - Breeman, K. t/m Goeree, C.J., 9
    - Goeree, C.J. t/m Jong(e)bloet, J., ook Jonckbloet, 10
    - Jongbloet, J. t/m Kievit, J.K., 11
    - Kievit, J.J. t/m Loijkens, J., 12
    - Looijmans, A.A. t/m Pro(o)ijen C.D., 13
    - Prooijen, C.D. van t/m Spoor(s) M.J., 14
    - Spoor, P.K. t/m Viss(ch)er, P.J., 15
    - Viss(ch)er, T.H. t/m IJgens, N., 16
  - District I: 1736-1755
    Den Bommel 1. trouwboek B
    Dirksland trouwb. en huw.procl. 9 en 13 en gaarder 2 D
    Goedereede ondertr. en trouwb. huw.procl. 4, 5, 6, 9, 10 en gaarder 1 en 2 G
    Herkingen trouwboek 2, 6, RA.2 en gaarder 2 H
    Melissant gaarder 1 ern 4 M
    Middelharnis trouwb. en huw.procl. 2, 10, 15; RA 1, 2, 3 en gaarder 1 Mi
    Nieuwe Tonge ondertr. en trouwb 6 en 9 NT
    Ooltgensplaat ondertr. en tr. boeken 5, 7, 8, 10, 11 en gaarder 2 O
    Ouddorp ondertr. en tr. boeken 2 en 5en gaarder 3 Ou
    Oude Tonge ondertrouw- en trouwb. 1, 5, 9 en 10en gaarder 2 OT
    Sommelsdijk R.A. ondertr. en trouwb. 11, 13, 14A S
    Stad a/h Haringvliet trouwb. 4 en gaarder 1 SH
    Stellendam geen aantekeningen aanwezig over deze periode St
    - A. L. van der t/m Bolkx, D.E., 17
    - Bolland, Sara t/m Groot.H, 18
    - Groot, J. de t/m Koppenael J., 19
    - Koppenael, J. t/m Melesant, J., 20
    - Melesant, M.A. t/m Pons, A., 21
    - Pons, A. t/m Swa(a)nhil, J.B., 22
    - Swager M.P. t/m Voorwinde, L., 23
    - Voorwinde, T.L. t/m IJwaarden J. van, 24
  - District I: 1756-1775
    Den Bommel trouwboek 1 B
    Dirksland trouwb. en huw.procl. 9 en 13 en gaarder 2 en 3 D
    Goedereede ondertr. en trouwboeken 4, 5, 6, 7, en 9 en gaarder 2 G
    Herkingen ondertr. en trouwb. 2 en 5, R.A. 3, 6 en 9 H
    Kraaienisse R. A. K.D. XIV no.1 ondertr. en trouwact -
    Melissant gaarder 1 en 4 M
    Middelharnis trouwb. en huw.procl. 10 en 15 en gaarder 2 Mi
    Nieuw Krayerpolder R.A. nkr.D XXII no.1 ondertr. en trouwact -
    Nieuwe Tonge ondertr. en trouwb. 6 en 9b NT
    Ooltgensplaat ondertr. en trouwboek 5 en 8 en gaarder 2 O
    Ouddorp ondertr. en trouwboek 2 en 5 en gaarder 3 en 4 Ou
    Oude Tonge ondertr. en trouwboek 1, 5, en 10 en gaarder 2 en 3 OT
    Sommelsdijk ondertr. en trouwboek 11 en 13,1 4A, RA.1904 XLIV. 7 en 8 S
    Stad a/h Haringvliet trouwboek 4 en gaarder 1 SH
    - Aalbregt, K. t/m Bogt, C., 25
    - Bogt, C.D. de t/m Buurveldt S.J., 26
    - Buurveldt T.J. t/m Geen, P. van, 27
    - Geen, P. van t/m Hoek, M.P., 28
    - Hoek, M.A. t/m Casteleijn, A., 29
    - Casteleijn A. t/m Kramer J.P., 30
    - Cramer L.C.t/m Merwe C. van de, 31
    - Merwen, C. van t/m Oudemans, A., 32
    - Oudemans, A. t/m Ruyter, L. de, 33
    - Ruyter, L. de t/m Stelboer, L., 34
    - Stelboer, L. t/m Visbeen, A.C., 35
    - Visbeen, C.C. t/m Wijn, W., 36
    - Wijnne, W. t/m IJwaarden, Y van, 37
  - District I: 1776-1795
    Den Bommel doop- en trouwboek 1 B
    Dirksland trouwb. 9 en 13 en gaarder 3 en 4 D
    Goedereede pndertr. en trouwb. 5, 7, en 9 en gaarder 2 G
    Herkingen ondertr. en trouwb. 6 en 9, R.A 3 en gaarder 3 H
    Kraaienisse gaarder 6 en R.A. 1 K
    Melissant Gaarder 1, 3, 5 en 6 M
    Middelharnis Trouwboek 10 en gaarder 2 en 3 Mi
    Nieuw Krayerpolder gaarder 6 en R.A.1 NK
    Nieuwe Tonge ondertr. en trouwb. 6 en 9 en gaarder 1 NT
    Ooltgensplaat ondertr. en trouwb. 5, 6, 8 en 9 en gaarder 2 O
    Ouddorp 2 en 5 en G 4. ondertr. en tr. boeken en gaarders-reg Ou
    Oude Tonge ondertr. en trouwb. 1, 3, 5, 10 en 11 en gaarder 3 OT
    Sommelsdijk ondertr. en trouwb. 11, 12 en 13 S.
    Stad a/h Haringvliet trouwb. 4 en gaarder 1 SH.
    Stellendam ondertr. en trouwb. 2 en 3 en gaarder 1 en 2 St.
    - Abrams, J. t/m Braber, P.J.0, 38
    - Braber, W.J. de t/m Gestel, D., 39
    - Gestel, D. t/m Jongh, W. de, 40
    - Jongh, B. 't t/m Landerveer, H., 41
    - Landheer, A. t/m Ochten, A. van, 42
    - Ocker, N.K. t/m Schouwen, A. van, 43
    - Schouwen, A. van t/m Velde, J. van der, 44
    - Velde, J. van der t/m IJssel, J. van den, 45
  - District I: 1796-1811
    Dirksland trouwb. 9, 11 en 12 en gaarder 3 en 4 D
    Goedereede ondertr. en trouwb. 5 en 8 en gaarder 2 en 3 G
    Herkingen ondertr. en trouwb. 6, 7 en 9, R.A 4 en gaarder 3 H
    Kraaienisse R.A. 1 Kr
    Melissant ondertr. en trouwboek 1 en gaarder 3, 5 en 6 M
    Middelharnis Trouwb. 13 en gaarder 2 en 3 Mi
    Nieuw Krayerpolder R.A.1 NK
    Nieuwe Tonge ondertr. en trouwb. 9 en 10 en gaarder 1 NT
    Ooltgensplaat ondertr. en trouwb. 9 en gaarder 2 en 3 O
    Ouddorp ondertr. en trouwb. 5 en 6 en gaarder 4 Ou
    Oude Tonge ondertr. en trouwb. 11 en 12 en gaarder 4 OT
    Sommelsdijk ondertr. en trouwb. 12, 13 en 14 S
    Stad a/h Haringvliet trouwb. 4, 5 en gaarder 1 SH
    Stellendam ondertr. en trouwb. 3 en gaarde 2 St
    - Aalleman, M. t/m Busten, W., 46
    - Buth, A.J. t/m Haart, J. van der, 47
    - Haas, C. de t/m Ceeders, C. van, 48
    - Keiser, A. t/m Maalla, B., 49
    - Maas, M. t/m Polder, A., 50
    - Polder, E. t/m Spaan, M. van der, 51
    - Spaan, M. van der t/m Voerman, H., 52
    - Voerman, N. t/m IJserman, N., 53
- District II: Voorne en Putten, II
  - District II: 1695-1715
    Abbenbroek trouwb. 1 A
    Geervliet trouwb. 1, 9 en G1 G
    Heenvliet trouwb. 4 Hee
    Hekelingen geen aant. over deze periode -
    Hellevoetsluis idem -
    Nieuwenhoorn idem -
    Nieuw Helvoet trouwb. 1 en 5 NH
    Oudenhoorn trouwb. 1 en Prov. G1 en 2 O
    Oostvoorne trouwb. enz. 2, 6 en 9 Oo
    Rokkanje trouwb. 2 en 3 R
    Rozenburg trouwb. 5 Ro
    Spijkenisse ondertr. en trouwb. 3, 3a en G1 S
    Vierpolders trouwb. 5 V
    Zuidland trouwb. 4 Z
    Zwartewaal trouwb. 1 Zw
    G = z.g. gaarder-register. T = Trouwen, O = ondertr. afkondiging enz.
    - Aarts(z), zie Aerts(z) t/m Goijdijk, A.C., 54
    - Goijdijk, E.Z. t/m Kruisweg, K., 55
    - Kruithof, A.D. t/m Rie(t)dij(c)k, A.E., 56
    - Rie(t)dij(c)k, D.L. t/m Wildenboer, A.E., 57
    - Wildenboer, G. t/m IJsendijck, B.S., 58
  - District II: 1716-1735
    Geervliet trouwb. 1, 9 10 en G1, 7 en 9 G
    Heenvliet trouwb. 4 en G1 H
    Hekelingen trouwb. 1 He
    Hellevoetsluis G 1 RA 49, 50 Hel
    Nieuwenhoorn G 1 en 2 N
    Nieuw Hellevoet trouwb. ondertr. trouwact 1, 5, RA 1941 III 2 NH
    Oostvoorne trouwb.6 en 12 en G 1, 5 en 6 Ov
    Rokkanje trouwb. 3, G 1 en 2 R
    Rozenburg trouwb. 5 en G 1 Ro
    Vierpolders trouwb. 5 en G1 V
    Zuidland trouwb. 4 en G1 Z
    Zwartewaal trouwb. 1, RA D.L.II 6 Zw
    G = z.g. gaarder-register, RA = Rechterlijk archief, T= Trouwen, O = ondertr. afkondiging enz.
    - Aart, G.J. t/m Dijk, A.P. van, 59
    - Dijk, A.J. van t/m Jans, M., 60
    - Janse M.E. t/m Mast, I.C. van der, 61
    - Meekje, J.J. t/m Ruijgendijk, L.P., 62
    - Ruijgendijk, M.J. t/m Viser, S., 63
    - Visscher, J.L. t/m IJserman, P., 64
  - District II: 1736-1755
    Geervliet trouwb. 1, 11 en G1, 2 G
    Heenvliet trouwb. 4 en G1 Hee
    Hekelingen trouwb. 1 en G1 He
    Hellevoetsluis G 1, 1a. RA aanw. 1904 XLIII 3 Hel
    Oostvoorne trouwb.6 en 12 en G 1, 2, 6 en 7 Oo
    Oudenhoorn trouwb. 1a en G1a O
    Rokkanje trouwb. 3, 4 en 7, G 2 Rok
    Spijkenisse ondertr. en trouwb. 3 en G1 en 2 S
    Vierpolders trouwb. 5 en 6, G1 en 2 V
    Zuidland trouwb. 4 en G1 en 2 Zu
    Zwartewaal trouwb. 1 en 3 Zw
    G = z.g. gaarder-register, RA = Rechterlijk archief, T = Trouwen, O = ondertr. afkondiging enz.
    - Aa, W. van der t/m Droogsteen, W., 65
    - Droogsteen, W.F. t/m Ketting, J., 66
    - K(e)uijt, A.C. t/m Nieulant, L., 67
    - Nieulant, W.H. t/m Sintmaartensdijk, A, 68
    - Sjouw, J. jr. t/m Weijden, L.D. van der, 69
    - Weijers, M. t/m IJzerman, P.A., 70
  - District II: 1756-1775
    - Aalstedit, G. t/m Daelen, P., 71
    - Daeme, J. t/m Holster, B., 72
    - Holster, J, t/m Lievaart, L.W., 73
    - Lieve, J. t/m Preuijt, P., 74
    - Priëlle, J.B. de t/m Vingerling, J., 75
    - Vingerling, M. t/m Ysendoorn, D. van, 76
  - District II: 1776-1795
    - Aalst, A. van t/m Franken, C., 77
    - Franse, G. t/m Lammers, M., 78
    - Lammerse, A. t/m Putte, L. van, 79
    - Putten, A. van t/m Verbrugge, O., 80
    - Verburg, C. t/m IJsden, P. van, 81
  - District II: 1796-1811
    - Aalberts, A. t/m Gaby, J., 82
    - Gallas, A.C. t/m Cremer, J.M., 83
    - Krieken, C.D. van t/m Polsrok, E., 84
    - Pons, F. t/m Vermaat, F., 85
    - Vermaat, F.H. t/m IJzerman, L., 86
- District III: Beijerland (Hoekse Waard), III
  - District III: 1695-1715
    Beijerland (Nieuw) trouwboek 1 en gaarder 2, 3 en 4 N.B
    Beijerland (Oud) trouwb. 9 en 10 en gaarder 1 en 2 O.B
    Beijerland (Zuid) trouwb. 1 en 2 en gaarder 1 en 2 Z.B
    Cillaarshoek Collectie Afschriften nr. 40 supplement
    Goudswaard trouwb. 3 en 6 G
    's-Gravendeel gaarder 1 Gr
    Heinenoord trouwboek 4 en gaarder 1 en 2 H
    Klaaswaal trouwboek 3 en gaarder 1 K
    Maasdam geen aantekeningen aanwezig over deze periode
    Mijnsheerenland trouwboek 4 en gaarder 1 Mh
    Numansdorp trouwboek 5 en gaarder 1 en 2 N
    Piershil trouwboek 3 en gaarder 2 Pi
    Puttershoek gaarder 2 en 3 Pu
    Strijen gaarder 1 S
    Westmaas trouwboek 5 en gaarder 1 W
    - Aalberts(e), A. t/m Bijvan, B.D., 87
    - Da(a)le(n), A. t/m Hartogh, P.L., 88
    - Hartogsveld, C.I. t/m Cornelis(se) C., 89
    - Cornelis(se) C. t/m Olderdijck, P.H., 90
    - Ooijen, A. t/m Soortman, N.M., 91
    - Sorg, A. van der t/m Voss, Ds. J., 92
    - Vos, L.M. de t/m Wijngaert, A.C., 93
  - District III: 1716-1735
    Beijerland (Nieuw) trouwboek 1 en gaarder 1 en 2 N.B
    Beijerland (Oud) trouwb. 9 en gaarder 1 O.B
    Beijerland (Zuid) trouwb. 1 en 5 en gaarder 1 Z.B
    Goudswaard trouwb. 3 en 6 en R.A. E VIII 21 G
    Heinenoord trouwboek 4 en gaarder 1 H
    Klaaswaal trouwb. 3 en 4 K
    Mijnsheerenland trouwb. 2 en 4 Mh
    Numansdorp trouwboek 1 en 5 en gaarder 1 N
    Piershil trouwboek 3 Pi
    Puttershoek gaarder 1 en 2 Pu
    Westmaas trouwboek 5 W
    - A(a)ndeweg(h). M.T. t/m Bijl, D.J., 94
    - Bijl(l), E.C. t/m Gijsberts, M., 95
    - Gijsen, G. van t/m Klootwijk, A.K., 96
    - Klootwijk, A.L. t/m Meurs, G.J. van der, 97
    - Meurs, M.J. t/m Ruijchaver, A.J., 98
    - Ruijchaver, L.A. t/m Turf, I.C., 99
    - Tuijnder, A.J. t/m Wijnen, A.A. van, 100
    - Wijnen, C. van t/m Weeda, A.K., 101
  - District III: 1736-1755
    Beijerland (Nieuw) trouwboek 1 en gaarder 1 en 3 N.B
    Beijerland (Oud) trouwb. 9, 15 en 19 O.B
    Beijerland (Zuid) trouwb. 1 (trouwboeken berusten bij de Ned. Herv. Gemeente ter plaatse) Z.B
    Cillaarshoek Collectie Afschriften nr. 40 supplement, p. 131-133
    Goudswaard trouwboek 3 G
    's-Gravendeel geen aantekeningen over deze periode
    Mijnsheerenland trouwb. 1 en 2 Mh
    Numansdorp trouwboek 1 N
    Piershil trouwboek 3 en gaarder 1 P
    Puttershoek gaarder 1 Pu
    - Aa, E van t/m Bijl, C. van der, 102
    - Bijl, C. van der t/m Heijde(n), D. van der, 103
    - Heijde(n), L.P. van der t/m Kruithof, C., 104
    - Kruithof, C.A. t/m Polder, B.B. van de, 105
    - Polder, C.A. t/m Stigt, B. van, 106
    - Stigt, H. van t/m Waal, C. van der, 107
    - Waal, C. van der t/m Wuijster, P.A., 108
    - Barendreght, R.J. t/m Wilt, T.M. van der, 109
      Supplement Cillaarshoek uit collectie afschriften nr. 40.
  - District III: 1756-1775
    Beijerland (Nieuw) trouwboek 1 en gaarder 3 N.B
    Beijerland (Oud) trouwb. 10, 11 en 15 en gaarder 2 O.B
    Beijerland (Zuid) trouwb. 2 en 7 en gaarder 2 Z.B
    Cillaarshoek Collectie Afschriften nr. 40. zie supplement p. 159-161
    Goudswaard trouwboek 6 G
    Heinenoord trouwboek 4 en gaarder 2 H
    Piershil trouwboek 3 en gaarder 2 en 3 Pi
    Puttershoek gaarder 3 Pu
    Westmaas trouwb. 5 en 6 en gaarder 1 W
    - Aalst, J. van t/m Braat, L., 110
    - Braave, T. t/m Goudt, A.A., 111
    - Goudt, A. t/m Jong, H. de, 112
    - Jong, H.A. de t/m Leeuwenburg, J. C., 113
    - Leeuwenburg, J. t/m Polder, T. van de, 114
    - Polder, B.A. van der t/m Sluijs, E.K. van der, 115
    - Sluijs, G. van der t/m Vermaas, J, 116
    - Vermaas, J. t/m IJzerman, P. den, 117
    - Alblas, I t/m Vlasblom, H., 118
  - District III: 1776-1794
    Beijerland (Nieuw) trouwb. 1 en 2 en gaarder 2 N.B
    Beijerland (Oud) trouwb. 11 en 15 en gaarder 2 O.B
    Beijerland (Zuid) trouwb. 2 en 3 en gaarder 2 Z.B
    Cillaarshoek Collectie Afschriften nr. 40. zie supplement p. 152-155
    's-Gravendeel gaarder 1 en 2 Gr
    Klaaswaal trouwboek 3 en gaarder 1 en 2 K
    Maasdam trouwboek 3
    Numansdorp trouwboek 5 en gaarder 1 N
    Piershil trouwboek 3 en gaarder 3 Pi
    Puttershoek trouwboek 4 en gaarder 3 Pu
    Strijen gaarder 1 en 2 S
    Westmaas trouwboek 6 en gaarder 1 W
    - Aalst, A. van t/m Breitenbach, J.C., 119
    - Bremken, D. t/m Graaf, A. van de, 120
    - Graaf, A. van de t/m Kappers, H.J., 121
    - Cappetein, Aart t/m Loon, F.S. van, 122
    - Loon, W. van t/m Ree, A. van de, 123
    - Ree, G. van de t/m Stel, W. van der, 124
    - Steenbergen, A. t/m Vloed, J. van, 125
    - Vlooijs, J. de t/m IJzerman, J., 126
    - Alblas, T.T. t/m Wuister, K., 127
  - District III: 1795-1811
    Beijerland (Nieuw) trouwboek 4 en gaarder 2 N.B
    Beijerland (Oud) trouwboek 17 en gaarder 4 O.B
    Beijerland (Zuid) trouwb. 2, 3 en 6 en gaarder 2, 4 en 5 Z.B
    Cillaarshoek Collectie Afschriften nr. 40. zie supplement p. 253
    Goudswaard bijlagen trouwb. 6 en 7 en gaarder 1 G
    's-Gravendeel huwelijksproclamaties 1-3 en gaarder 2 Gr
    Klaaswaal trouwboek 3 en gaarder 2 K
    Maasdam trouwb. en bijlagen 1 en 3
    Mijnsheerenland trouwb. 4 en 5 en gaarder 1 Mh
    Numansdorp trouwb. 5 en 13 en gaarder 1 N
    Piershil trouwb. 3 en 4 en gaarder 3 en 4 Pi
    Puttershoek trouwboek 5 en gaarder 3 Pu
    Strijen trouwb. 5-7 en gaarder 2 S
    Westmaas trouwb. 6 en 7 en gaarder 1 W
    - Aalberts, H. t/m Braam, J.M., 128
    - Braam, M. t/m Griend, A. van der, 129
    - Griend, A. van de t/m Katerenburg, A., 130
    - Katoen, F. t/m Lijster, G. de, 131
    - Maare, J. van t/m Rank, J.L., 132
    - Rank, L. t/m Stel, L. van der, 133
    - Stel, P. van der t/m Volaard, A., 134
    - Volaard, J. L.t/m Zijl, P. van, 135
- District IV: IJsselmonde, IV
  - District IV: 1695-1715
    Barendrecht Trouwb. 1 en gaarder 1 en 3 B
    Dubbeldam trouwb. 1 en gaarder 1,2 D
    Heerjansdam trouwb. 1 en gaarder 5 H
    Hendrik Ido Ambacht afschriften D en T. 15 i.p.v. 3 Ha
    Poortugaal gaarder 1 en 2. Afschriften D. en T. 23, n.b. 15 abuis P
    Ridderkerk trouwb. 10, 21 en gaarder 1 R
    Roon trouwb. 7 en gaarder 3 Ro
    Zwijndrecht trouwb. 3 en 8 Z
    G = z.g. gaarder-register, o - ondertrouw afkondiging enz..
    Afschrift D. en Trouwboek no. 15a = geen authentieke klapper!
    - Aalburg, A. van t/m Eijsdijk, P. A., 136
    - Flink, C.C. t/m Kl(e)i(j)n(en), A.J., 137
    - Kl(e)i(j)n(en), J.C. t/m Nes, S.J. van den, 138
    - Net, B.J. van der t/m Steen, K.H. van der, 139
    - Steenhoe(u)ck, M.G. t/m Ypes, A., 140
  - District IV: 1716-1735
    Barendrecht Trouwb. 7 en gaarder 1 en 3 B
    Dubbeldam trouwb. 1 en gaarder 1 en 2 D
    Heerjansdam trouwb. 1 en 2 en gaarder 2 en 5 H
    Hendrik Ido Ambacht geen aantekeningen aanwezig over deze periode. Zie echter voor de periode 1716-1719 no. 3 en 5 van de "Afschriften" Doop- en Trouwboeken: opgenomen in supplement, p. 114 e.v
    Poortugaal gaarder 2 en 3. Zie ook nrs. 15 en 15a van de "Afschriften" Doop- en Trouwboeken P
    Ridderkerk trouwb. 10, 11, 21 en gaarder 1 R
    Roon trouwb. 1 en 7 en gaarder 1 Ro
    Zwijndrecht trouwb. 3 en 8 en gaarder 1 en 3 Z
    G = z.g. gaarder-register, (o) = ondertrouw, afkondiging enz.
    - Aacken, J.I. van t/m Dorsman, A.B., 141
    - Dorsman, [E.] J. t/m [Houting], A. A. [den], 142
    - Houting, A. den t/m Linde(n), N.[J.], 143
    - Linde(n), P.B. van der t/m Ruijsevel(d)t, C.W., 144
    - Ruijsevel(d)t, F.W. t/m Verhoeve(n), K.L., 145
    - Verhoeve(n), M.D. t/m Wijnga(a)rden, M. L. van, 146
  - District IV: 1736-1755
    Barendrecht Trouwb. 8 en gaarder 1 en 3 B
    Heerjansdam trouwb. 2 en gaarder 1, 2 en 5 H
    Hendrik Ido Ambacht bijl. trouwb. 1 HA
    Poortugaal R.A. Aalbrandswaard E II no. 2 en gaarder 3 P
    Ridderkerk trouwb. 11 en 21 en gaarder 1 en 2 R
    Rietveld R.A. XIII 2 Aanwinst 1897 Ri
    Roon trouwb. 1,6 en 7 en gaarder 1 en 2 Ro
    G = z.g. gaarder-register, R.A. = Rechterlijk Archief. (o) = ondertrouwd, afkondiging enz.
    - Aardoom, P.J. t/m Dijkwel, J.P., 147
    - Eelbo, M.E. t/m Jong(h), D. de, 148
    - Jong, E.L. de t/m Moerkerke(n), G.H., 149
    - Moerkerke(n), G.I. t/m Zeeuw, A. de, 150
    - Zeeuw, A. de t/m Vogel, A.C., 151
    - Vogel, J.J. de t/m Ysselsteijn, S. van, 152
  - District IV: 1756-1775
    Barendrecht Trouwb. 8 en 9 en gaarder 1, 2 en 3 B
    Dubbeldam trouwb. 1 en 2 en gaarder 1 en 2 D
    Heerjansdam trouwb. 2 en 8 en gaarder 1, 3 en 5 H
    Hendrik Ido Ambacht geen registers over deze periode aanwezig H.I.A
    Poortugaal R.A. Aalbrandswaard E II nrs. 8-10. Trouwakten. De gaardersinschrijvingen hierin niet opgenomen! GP3 en GP4 P
    Ridderkerk trouwb. 11. 21 en 22 en gaarder 2, 3 en 10 R
    Roon trouwb. 1,6 en 7 en gaarder 2 Ro
    Zwijndrecht trouwb. 3 en 9 en gaarder 1, 3 en 5 Z
    G = z.g. gaarder-register, R.A. = Rechterlijk Archief. (o) = ondertrouw, afkondiging enz.
    - Aa, J.W. van der t/m Es, M.K. van, 153
    - Es, M.L. van t/m Koeijman, H., 154
    - Kok, A.B. t/m Nieuwenhuijsen, J.M. van den, 155
    - Nieuwlaar, J.P. van den t/m Stam, C.A., 156
    - Stam, K. t/m IJzendoorn, P., 157
  - District IV: 1776-1795
    Barendrecht Trouwb. 9 en gaarder 2, 3 en 4 B
    Dubbeldam trouwb. 2 en gaarder 1 en 2 D
    Heerjansdam trouwb. 3 en 8 en gaarder 1 en 5 H
    Hendrik Ido Ambacht Coll. Ind. 30 C.I.30
    Poortugaal Huw. proclam. 5 en gaarder 4 P
    Ridderkerk trouwb. 11 en 22 en gaarder 3 R
    Roon trouwb. 1, 4, 6 en 7 en gaarder 1 Ro
    Zwijndrecht trouwb. 3, 4 en 9 en gaarder 2, 3, 5 en 7 Z
    - Aa, A.H. van der t/m Euser, J.J., 158
    - Euser, J.J. t/m Kooiman, A.A., 159
    - Kooiman, B.P. t/m Oudheusden, A. van, 160
    - Oudheusden, J. t/m Tempelaar, M.D., 161
    - Tempelaar, M.J. t/m IJsselsteijn, W., 162
  - District IV: 1796-1811
    Barendrecht Trouwboeken 9, 10 en 12 en gaarder 2 en 4 B
    Dubbeldam trouwboeken 2 en 3 en gaarder 1 en 2 D
    Heerjansdam trouwboeken 3, 4 en 6 en gaarder 1 en 5 H
    Hendrik Ido Ambacht huwelijksproclamaties Ha.
    Poortugaal ondertrouw en trouwboeken 4 en 5, R.A. EH 9 en 10 en gaarder 4 P
    Ridderkerk trouwboeken 11. 15 en 22 en gaarder 3, 9 en 10 R
    Roon trouwb. 4, 6 en 7 en gaarder 1 Ro
    Zwijndrecht trouwboeken 4, 5, 9, 11 en 12 en gaarder 2, 3, 6 en 7 Z
    - Aalbers, M.C. t/m Graaf, C. van de, 163
    - Graaf, M. van de t/m Linden, R. van der, 164
    - Linden, T. van der t/m Snoek, G., 165
    - Snoek, J. t/m Zijl, L. van, 166
- District V: Alblasserwaard, V
  - District V: 1695-1715
    Alblasserdam trouwb. 3 en 6 en gaarder 1 A
    Ameide-Tienhoven trouwb. 1 en 2 Am
    Arkel trouwboek 1 Ar
    Bleskensgraaf trouwboek 4 B
    Brandwijk trouwboek 3 Br
    Giessendam-Peursum trouwboek 1 G
    Goudriaan trouwboek 1 Go
    Groot-Ammers trouwboek 1 GA
    Hardinxveld trouwb. 1, 2 en gaarder 1 H
    Hoornaar trouwboek 2 Ho
    Langerak geen aantekeningen aanwezig over deze periode
    Meerkerk ondertr. en trouwacten 2 [doorgestreept?] M
    Molenaarsgraaf trouwboek 1 en gaarder 1 Mo
    Nieuw-Lekkerland geen aantekeningen aanwezig over deze periode
    Nieuwpoort ondertr. en trouwb. 3 en 11 en gaarder 1 N
    Noordeloos geen aantekeningen aanwezig over deze periode
    Ottoland gaarder 1 O
    Oud-Alblas trouwboek 1 OA
    Papendrecht gaarder 1 P
    Sliedrecht geen aantekeningen aanwezig over deze periode
    Streefkerk trouwboek 2 St
    Wijngaarden trouwboek 1 W
    - Aa, B.P. van der t/m Bol, C.P. van, 167
    - Bol, J.J. van der t/m Goud(e)riaen, J.P., 168
    - Goud(e)riaen, M.C. t/m Jan, M., 169
    - Jan, M. t/m Croes(s)e, F., 170
    - Croes(s)e, F. t/m Pieters(e), M., 171
    - Pieters(e). M. t/m Syons, W., 172
    - Taalmans, A.J. t/m Wijngaerde(n), A.L. van, 173
    - Wijngaerde(n), A.A. t/m IJsbrants, H., 174